【裁判字號】    89,訴,1706
【裁判日期】    900508
【裁判案由】    偽造文書
【裁判全文】
臺灣桃園地方法院刑事判決                        八十九年度訴字第一七六號
    公  訴  人  臺灣桃園地方法院檢察署檢察官
    被      告  甲○○  ○ＥＩ.
右列被告因偽造文書等案件，經檢察官提起公訴（八十九年度偵字第一七二００號）
，本院判決如左：
    主      文
甲○○  ○ＥＩＫ  ＫＩＡＭ連續行使偽造私文書，足以生損害於公眾及他人，處有
期徒刑捌月，並於刑之執行完畢或赦免後，驅逐出境，緩刑年，緩刑期內付保護管
束。
扣案偽造之出境登記表壹紙、變造之「ＬＩＭ  ＢＩＡＮ  ＨＵＡＨ」名義，編號Ａ
0000000號馬來西亞國護照壹本上貼用之「甲○○  ○ＥＩＫ  ＫＩＡＭ」照
片壹幀及未扣案入境登記表暨關稅聯上偽造之「ＬＩＭ  ＢＩＡＮ  ＨＵＡＨ」簽名
共貳枚均沒收。
    事      實
一、甲○○  ○ＥＩＫ  ＫＩＡＭ係馬來西亞國（下稱馬國）人民，因經商失敗並破
    產而遭當地政府限制出境，為謀來台就醫，竟於民國八十九年六月間，在馬國以
    美元一萬八千元代價，委請某年籍姓名均不詳之馬國成年男子，以換貼成其照片
    之方式，為之變照「ＬＩＭ  ＢＩＡＮ  ＨＵＡＨ」名義，編號Ａ000000
    0號之馬國護照一本（以上無我國刑法之適用）。待事成並取得後，甲○○  ○
    ＥＩＫ  ＫＩＡＭ旋基於概括犯意，首於八十九年七月一日，自新加坡搭乘「中
    華航空公司」編號ＣＩ－六六二號班機，欲前來台灣。在機上，甲○○  ○ＥＩ
    Ｋ  ＫＩＡＭ復以在「旅客簽名」欄偽簽姓名且經由複寫之方式，同時偽造完成
    「ＬＩＭ  ＢＩＡＮ  ＨＵＡＨ」名義所製作，為一式三份之入境登記表暨關稅
    聯及出境登記表。迨當晚班機飛抵降落在我國桃園縣大園鄉「中正國際機場」，
    甲○○  ○ＥＩＫ  ＫＩＡＭ隨於是日晚間七時二十九分許，辦理入境通關手續
    時，同時出示變造之「ＬＩＭ  ＢＩＡＮ  ＨＵＡＨ」名義護照及偽造之「ＬＩ
    Ｍ  ＢＩＡＮ  ＨＵＡＨ」名義入境登記表暨報關聯以供查驗或收繳，致使航空
    警察局證照查驗人員，將「係ＬＩＭ  ＢＩＡＮ  ＨＵＡＨ於當日入境台灣」等
    不實事項登載於其職務上所掌之旅客入出境紀錄電腦檔此一公文書上。甲○○
    ○ＥＩＫ  ＫＩＡＭ即以此法，於其本身未經我國掌理人民入出國業務之主管機
    關許可之情況下，私擅冒用「ＬＩＭ  ＢＩＡＮ  ＨＵＡＨ」之名義進入我國國
    境。次於八十九年十一月六日上午八時三十分許，在上址「中正國際場」出境櫃
    台，甲○○  ○ＥＩＫ  ＫＩＡＭ又同時持用出示前述之變護照及偽造出境登記
    表供查驗，擬搭乘當日上午九時十五分之「中華航空公司」編號ＣＩ－六六一號
    班機出境，均足生損害於我國境管機關有關外國人入出境管理作業之正確性及Ｌ
    ＩＭ  ＢＩＡＮ  ＨＵＡＨ本人。嗣當場即為證照查驗人員呂其芳識破而查獲，
    並扣得該本變造之護照及偽造之出境登記表一紙。
二、案經內政部警政署航空警察局移送台灣桃園地方法院檢察署檢察官偵查起訴。
    理      由
一、右揭事實，業據被告甲○○  ○ＥＩＫ  ＫＩＡＭ於警訊、偵查及本院審理時，
    供承不諱，且有如事實欄所載之物扣案及旅客入出境紀錄查詢、旅客入出境紀錄
    表等資料各一份在卷可稽。扣案該本「ＬＩＭ  ＢＩＡＮ  ＨＵＡＨ」名義之馬
    國護照經鑑定結果，其上相片處之膠模顯經切割，相片上之防偽波浪紋與真版不
    同，騎縫章不同，顏色亦有異，此有航空警察局證照查驗隊出具之「鑑識報告」
    一份存卷足佐。顯見該本護照確係經人以切割並換貼成被告照片之法加以變照之
    情，至為無疑。再查，被告來台後，確曾前往台大醫院住院接受手術治療乙節，
    有該院醫師賴達明出具之證明書影本一紙附卷可證。另查，被告係持用變造及偽
    造「ＬＩＭ  ＢＩＡＮ  ＨＵＡＨ」名義之證件或文書入出我國國境，自足生損
    害於我國境管機關有關外國人入出境管理作業之正確性，固無異論，又其既冒名
    「ＬＩＭ  ＢＩＡＮ  ＨＵＡＨ」入出並在我國停留，其各舉均將使人誤認係「
    甲○○  ○ＥＩＫ  ＫＩＡＭ」所為，若涉及不法，必將使之遭致追懲究責，因
    而足生損害於「ＬＩＭ  ＢＩＡＮ  ＨＵＡＨ」本人，亦屬當然。綜述，本件事
    證已明，被告犯行洵堪認定，應依法論科。
二、被告入、出境辦理通關手續時，各出示偽造「ＬＩＭ  ＢＩＡＮ  ＨＵＡＨ」名
    義之入境登記表暨關稅聯、出境登記表部分，係犯刑法第二百十六條、第二百十
    條之行使偽造私文書罪。另其入、出境辦理通關手續時，出示變造「ＬＩＭ  Ｂ
    ＩＡＮ  ＨＵＡＨ」名義之馬國護照部分，則犯刑法第二百十六條、第二百十二
    條之行使變造特種文書罪。又其入境時，使航空警察局證照查驗人員，將「係Ｌ
    ＩＭ  ＢＩＡＮ  ＨＵＡＨ入境台灣」等不實事項登載於其職務上所掌之旅客入
    出境紀錄電腦檔此一公文書上部分，核犯刑法第二百十四條之使公務員登載不實
    罪。再其於本身未經我國掌理人民入出國業務之主管機關許可之情況下，私擅冒
    用「ＬＩＭ  ＢＩＡＮ  ＨＵＡＨ」之名義進入我國國境部分，為犯入出國及移
    民法第五十四條之未經許可入國罪。至其在入境登記表暨關稅聯、出境登記表偽
    造「ＬＩＭ  ＢＩＡＮ  ＨＵＡＨ」之簽名，為其偽造各該文書之部分行為，偽
    造文書之低度行為則應為行使之高度行為吸收，均不另論罪。其於入境時，同時
    行使偽造之入境登記表暨關稅聯，係基於單一行使犯意為之，且主僅侵及「ＬＩ
    Ｍ  ＢＩＡＮ  ＨＵＡＨ」名義所製作文書之公共信用性此單一法益，自僅構成
    單純一罪。另其於入、出境時，先後各二次行使變造之護照及偽造之登記表等文
    書，時間緊接，各構成要件相同，顯均係基於概括犯意反覆為之，均應依連續犯
    之規定以一罪論，並依法加重其刑。再查，其於入、出境通關辦理證照查驗手續
    時，出示行使變造之護照及偽造之登記表等文書，均係以一行為同時同地為之，
    為一行為同時觸犯數罪名，應依想像競合犯之規定，從一重以行使偽造私文書罪
    處斷。所犯行使偽造私文書、使公務員登載不實及未經許可入國此三罪間，有方
    法與目的之牽連關係，則應依牽連犯之規定，從一重以行使偽造私文書罪處斷。
    被告所為之前述各犯行，僅入、出境時出示變造之護照、入境時使公務員登載不
    實及行使偽造之出境登記等部分外，餘則未經公訴人起訴，惟其餘部分與公訴人
    已起訴部分，或有連續犯、牽連犯、想像競合犯等裁判上一罪之關係，或有高、
    低度行為之吸收關係，均為起訴效力所及，本院自得併予審判。爰審酌被告犯罪
    動機、目的、手段、所偽造及變造暨使公務員登載不實文書之種類、犯行所生危
    害及犯後態度等一切情狀，量處如主文所示之刑，併依刑法第九十五條規定，諭
    知於其刑之執行完畢或赦免後，驅逐出境。末查，被告在我國未曾受有期徒刑以
    上刑之宣告，有台灣高等法院被告全國前案紀錄表一份附卷可按。素行尚端，僅
    因為謀能順利來台就醫，一時失慮致罹刑章，事後坦承犯行，深知悛悔，受本次
    罪刑之科處，當足收警惕懲儆之效，信無再犯之虞，本院因認對其宣告之刑以暫
    不執行為適當，爰併諭知緩刑三年，緩刑期內並付保護管束，以勵自新。
三、扣案偽造之出境登記表一紙、變造之「ＬＩＭ  ＢＩＡＮ  ＨＵＡＨ」名義，編
    號Ａ0000000號馬來西亞國護照一本上貼用之「甲○○  ○ＥＩＫ  ＫＩ
    ＡＭ」照片一幀，均屬被告所有且為供其犯罪所用之物，爰依刑法第三十八條第
    一項第二款規定，宣告沒收。未扣案入境登記表暨關稅聯上偽造之「ＬＩＭ  Ｂ
    ＩＡＮ  ＨＵＡＨ」簽名共二枚均沒收，則應依刑法第二百十九條規定，諭知沒
    收，至該入境登記表暨關稅聯於入境時已由查驗人員收繳，自非仍屬被告所有，
    另扣案之登記證一紙，亦非屬被告所有，依法均不得沒收，末此敘明。
四、公訴意旨謂被告甲○○  ○ＥＩＫ  ＫＩＡＭ在馬國以美元一萬八千元代價，委
    請某年籍姓名均不詳之馬國成年男子，以換貼成其照片之方式，為之變照「ＬＩ
    Ｍ  ＢＩＡＮ  ＨＵＡＨ」名義之馬國護照一本部分，另成立刑法第二百十二條
    之變造特種文書罪云云，惟查，被告與該不詳姓名人士均為馬國人，行為地亦在
    馬國，核屬外國人在我國領域外犯罪，況所變造者亦為馬國護照，抑且，刑法第
    二百十二條並非屬同法第五條所列之罪，是以此部分要無我國刑法之適用，在我
    國自不為罪，惟公訴人既認此與前開經本院論罪之行使變造特種文書部分有高、
    低度行為之吸收關係，爰不另為無罪之諭知。
據上論斷，應依刑事訴訟法第二百九十九條第一項前段，入出國及移民法第五十四條
，刑法第十一條前段、第五十六條、第二百十條、第二百十二條、第二百十四條、第
二百十六條、第五十五條、第九十五條、第七十四條第一款、第九十三條第一項、第
三十八條第一項第二款、第二百十九條，罰金罰鍰提高標準條例第一條前段，判決如
主文。
本案經檢察官陳志全到庭執行職務。
中      華      民      國    九十      年      五      月      八      日
                              臺灣桃園地方法院刑事第三庭
                                  法       官      蔡      榮      澤
右正本證明與原本無異。
如不服本判決，應於判決送達後十日內向本院提出上訴狀( 應附繕本 )，上訴於
臺灣高等法院。
                                  書   記  官      劉      德     壽
中       華      民      國   九十     年      五      月     十一      日
附本件論罪科刑依據之法條：
入出國及移民法第五十四條
未經許可入出國或受禁止出國處分而出國者，處三年以下有期徒刑、拘役或科或併科
新台幣九萬元以下罰金。
刑法
第二百十條
偽造、變造私文書，足以生損害於公眾或他人者，處五年以下有期徒刑。
第二百十二條
偽造、變造護照、旅券、免許證、特許證及關於品行、能力、服務或其他相類之證書
、介紹書，足以生損害於公眾或他人者，處一年以下有期徒刑，拘役或三百元以下罰
金。
第二百十四條
明知為不實之事項，而使公務員登載於職務上所掌之公文書，足以生損害於公眾或他
人者，處三年以下有期徒刑、拘役或五百元以下罰金。
第二百十六條
行使第二百十條至第二百十五條之文書者，依偽造、變造文書或登載不實事項或使登
載不實事項之規定處斷。


司法院資訊處製作；財團法人民間司法改革基金會備份。
